臺灣臺中地方法院刑事判決　　　　　　100年度簡上字第271號
上　訴　人　臺灣臺中地方法院檢察署檢察官
上　訴　人
即　被　告　陳民泓
上列上訴人因上訴人即被告傷害案件，不服本院臺中簡易庭100
年度中簡字第1107號中華民國100年5月20日第一審判決（聲請簡
易判決處刑案號：100年度偵字第2072號），提起上訴，本院管
轄第二審合議庭判決如下︰
    主  文
上訴均駁回。
    事實及理由
一、本案經本院審理結果，認第一審判決認事用法及量刑均無不
    當，應予維持，並引用第一審判決書記載之事實、證據及理
    由（如附件）。
二、檢察官上訴意旨略以：上訴人即被告陳民泓（下稱被告）迄
    今不願與告訴人和解，且未曾致歉，對告訴人態度亦未改善
    ，原判決量刑過輕，致對被告無警惕作用，且有再犯之虞等
    語。被告上訴意旨略以：告訴人與被告之父陳鳳福因停車問
    題發生爭執，告訴人口出惡言，並作勢毆打陳鳳福，被告護
    父心切，出面站在告訴人與被告父親陳鳳福身體中間，以避
    免陳鳳福受到傷害，豈料告訴人先動手朝被告胸口推撞，被
    告因身體受到不法侵害之危險，避免告訴人繼續為侵害行為
    ，遂順勢反推告訴人，目的在為與告訴人保持安全距離，並
    非告訴人所謂「被告一直逼近伊，伊就用手擋被告」；又告
    訴人出於傷害被告之犯意，推撞被告後，被告隨即於時空密
    接情況下，反推告訴人，告訴人客觀上已作出敵意之傷害行
    為，以當時兩人之距離，適足使一般人產生不安全感而認為
    傷害之危險並未結束，倘被告未即時反擊反推告訴人，被告
    勢將再遭受告訴人肢體推撞，原審認定被告不能主張正當防
    衛，適用法律亦有違誤，且縱認被告出手過重，仍屬防衛過
    當之問題等語。
三、經查：
  (一)告訴人於檢察事務官詢問時證稱：「（陳民泓傷害你的過程
    為何？）99年10月4日晚上10點左右，在臺中市○○區○○
    路471巷17號住處前，因停車問題跟他爸爸媽媽起口角爭執
    ，陳民泓這時就跑出來，一直逼近我，我就用手擋陳民泓，
    有碰到他的身體，陳民泓就說我推他，他就大力推我，我就
    跌倒撞到後面椅子。」等語（偵卷第41頁），且經本院於審
    理期日當庭勘驗監視器錄影編號2光碟、檔案2之結果，其內
    容如下：「(一)0分0秒至3分54秒，被告與告訴人沒有身體接
    觸。(二)3分51秒至3分54秒，被告及其父母向告訴人站立處接
    近。(三)3分54秒至3分58秒，被告與告訴人2人距離接近。(四)3
    分58秒告訴人出手推被告、3分59秒被告出手推告訴人。」
    此有勘驗筆錄1紙（本院簡上卷第46頁）附卷可考，核與告
    訴人上開證述內容，大致相符，堪認被告與告訴人發生互推
    之前，係由被告及其父母主動走向告訴人站立處，並於被告
    逼近告訴人時，告訴人始出手推向被告，被告上開抗辯，顯
    與事實不符，自無可採。再者，被告為本件傷害犯行，與正
    當防衛之要件不符，業經原審於理由欄詳為說明，本院亦為
    同一認定，爰不重複贅載。
  (二)按量刑之輕重係屬事實審法院得依職權自由裁量之事項，苟
    已斟酌刑法第57條各款所列情狀而未逾法定刑度，即不得遽
    指為違法。且在同一犯罪事實與情節，如別無其他加重或減
    輕之原因，下級審法院量定之刑，亦無過重或失輕之不當情
    形，則上級審法院對下級審法院之職權行使，原則上應予尊
    重（最高法院85年度臺上字第2446號判決意旨參照）。原審
    以被告所犯刑法第277條第1項傷害罪，事證明確，並參酌被
    告犯罪之動機、手段、素行、智識程度、生活狀況、告訴人
    所受傷害程度、犯罪後之態度、尚未與告訴人達成和解等一
    切情狀，依其職權行使，於法定刑度內量處被告拘役35日，
    並諭知易科罰金之折算標準，核無違誤或不當之處，檢察官
    、被告之上訴，為無理由，均應予駁回。
據上論斷，應依刑事訴訟法第455條之1第1項、第3項、第373條
、第368條，判決如主文。
本件經檢察官黃永福到庭執行職務。
中    華    民    國   100    年    8     月    25    日
                  刑事第十五庭  審判長法  官  劉國賓
                                      法  官  許惠瑜
                                      法  官  鄭舜元
以上正本證明與原本無異。
本件不得上訴。
                                      書記官  黃聖心
中    華    民    國   100    年    8     月    29    日
附錄：論罪科刑法條：
中華民國刑法第277條
傷害人之身體或健康者，處3年以下有期徒刑、拘役或1千元以下
罰金。
犯前項之罪因而致人於死者，處無期徒刑或7年以上有期徒刑；
致重傷者，處3年以上10年以下有期徒刑。